臺灣新北地方法院刑事判決
111年度訴字第146號
公  訴  人  臺灣新北地方檢察署檢察官
被      告  黃偉貴



選任辯護人  林帥孝律師(法扶律師)          
上列被告因竊盜案件，經檢察官提起公訴（110年度偵字第15324
號、第18169號、第18171號、第18844號、第19539號、第22404
號、第22985號、第25012號、第25015號、第25743號、第27861
號、第29300號、第29306號），本院判決如下：
    主  文
黃偉貴犯如附表二所示之罪，各處如附表二所示之刑及沒收之諭
知。應執行罰金新臺幣貳萬元，如易服勞役，以新臺幣壹仟元折
算壹日。
    事  實
一、黃偉貴意圖為自己不法之所有，分別於附表一所示之時間、
    地點，以附表一所示之方式，竊取如附表一所示之財物。嗣
    附表一所示之人發現遭竊報警處理，經警調閱現場監視器錄影
    畫面，始查悉上情。
二、案經新北市政府警察局中和分局、土城分局、板橋分局；李
    柏叡訴由新北市政府警察局板橋分局及謝茂生、馮干城、譚
    廣藝訴由新北市政府警察局中和分局移送臺灣新北地方檢察
    署檢察官偵查起訴。
    理  由
壹、程序事項
一、為使判決更為簡明，同時方便查考，有關卷號簡稱詳見附件
    卷宗對照清單。
二、本判決下列所引用被告以外之人於審判外之陳述，檢察官、
    被告黃偉貴及其辯護人於本院中對證據能力表示沒有意見（
    見訴字卷第79頁、第233頁），復於本院言詞辯論終結前（
    見訴字卷第231至245頁）均未聲明異議，本院審酌上開證據
    資料製作時之情況，尚無違法不當及證明力明顯過低之瑕疵
    ，認以之作為證據應屬適當，而認前揭證據資料有證據能力
    ；而非供述證據部分，本院亦查無有何公務員違反法定程序
    取得之情形，且各該證據均經本院於審判期日依法進行證據
    之調查、辯論，被告於訴訟上之防禦權，已受保障，故該等
    證據資料均有證據能力。
貳、實體事項
一、前揭犯罪事實，業經被告於本院中坦承不諱（訴字卷第242
    頁），核與證人即告訴人余寶蘭、何福雄、江光明、吳哲賢
    、謝茂生、馮干城、李柏叡、譚廣藝於警詢中（見偵一卷第
    5頁、偵四卷第6、7頁、偵五卷第5、6頁、偵六卷第5、6頁
    、偵七卷第9至11頁、偵八卷第4頁、偵十卷第8、9頁、偵十
    三卷第7至9頁）、證人梁廣源興於警詢中（見偵十卷第6、7
    頁）、證人即被害人江燕鳳、李秉耕、李紳弘、林麗玲於警
    詢中（見偵二卷第11至14頁、偵三卷第29、30頁、偵十二卷
    第5至7頁）之證述相符，並有監視器畫面及截圖、扣案物照
    片、現場照片、扣押筆錄暨扣押物品目錄表、中和分局景安
    派出所110年4月9日之職務報告、告訴人江光明之110年2月1
    7日調查筆錄、（車牌：000-000）車輛詳細資料報表、告訴
    代理人楊博丞110年4月13日調查筆錄及委託書、失車-案件
    基本資料詳細畫面報表在卷（見偵一卷第7、8頁、偵二卷第
    18至21頁、第28至30頁、偵三卷第9至13頁、第20頁、第22
    頁、第32頁、偵四卷第13、14頁、偵五卷第7至10頁、第13
    、14頁、偵六卷第7至11頁、第15頁、偵七卷第5至8頁、第2
    0至22頁、偵八卷第5至8頁、第10、11頁、偵九卷第5頁、第
    7、8頁、偵十卷10至17頁、偵十二第8至10頁、偵十三卷第1
    0至17頁、第20、21頁）可佐，堪認被告上揭任意性之自白
    屬實。
二、本案事證明確，被告上揭犯行堪以認定，應依法論科。
三、論罪科刑之理由：
  ㈠核被告所為，均係犯刑法第320條第1項之竊盜罪（共13罪）
    。被告其所犯上開各罪間，犯意個別，侵害法益不同，行為
    互殊，應分論併罰。
　㈡爰以行為人責任為基礎，審酌被告有多次竊盜前科之素行（
    卷附臺灣高等法院被告前案紀錄表，見訴字卷第251至258頁
    ），不思循正途獲取所需，復竊取他人財物，造成告訴人及
    被害人等財產上之損害，所為實有不該。惟念及被告犯後坦
    承犯行，已與告訴人楊博丞、謝茂生達成和解，至於未與被
    告達成調解之告訴人何福雄、吳哲賢、江燕鳳、李秉庚、林
    麗玲等均表示已取回遭竊取之物、不再追究等情，有本院審
    理筆錄、公務電話紀錄在卷（見訴字卷第93至105頁、第242
    頁、第249頁）可佐。另被告於本院中自陳高中畢業之智識
    程度、現無業，目前於療養院住院，無須扶養親人之家庭經
    濟狀況（見訴字卷第244頁）；又衡以被告有身心特殊狀況
    ，持有身心障礙證明，且經馬偕紀念醫院診斷罹患第一型雙
    向情緒障礙症，被告之精神狀態在持續住院及藥物治療下已
    大幅改善等情，有馬偕紀念醫院111年8月29日馬院醫精字第
    1110004573號函暨精神鑑定報告書在卷（見訴字卷第153至1
    81頁），且經被告及辯護人於本院中請求此部分僅作為量刑
    審酌事由評價（見訴字卷第243頁）；再衡酌被告之犯罪動
    機、目的、手段、法益清害程度等一切情狀，分別量處如附
    表二所示之刑，並諭知易服勞役之折算標準。另審酌被告本
    案先後13次竊盜犯行之犯罪類型同質性程度、行為態樣、手
    段、責任非難重複性程度等情狀，定其應執行之刑，並諭知
    如易服勞役之折算標準。
　四、沒收：
　㈠犯罪所得，屬於犯罪行為人者，沒收之。但有特別規定者，
    依其規定；前2項之沒收，於全部或一部不能沒收或不宜執
    行沒收時，追徵其價額；犯罪所得已實際合法發還被害人者
    ，不予宣告沒收或追徵；宣告前2條之沒收或追徵，有過苛
    之虞、欠缺刑法上之重要性、犯罪所得價值低微，或為維持
    受宣告人生活條件之必要者，得不宣告或酌減之，刑法第38
    條之1條第1項、第3項、第5項、第38條之2第2項分別定有明
    文。
　㈡被告因本案竊盜犯行所竊取如附表一所示之物品，固為其犯
    罪所得，然查：
　1.被告竊取如附表一編號二、編號十二（即黑色皮夾及現金15
    00元）所示部分，均未扣案，亦未實際發還被害人，均應依
    刑法第38條之1第1項前段、第3項規定，於上開所犯之罪名
    項下諭知沒收，於全部或一部不能沒收或不宜執行沒收時，
    追徵其價額。
　2.被告竊取如附表一編號一、三、四、六至十一、十三及編號
    十二已歸還所示之物，已歸還告訴人或被害人；而如附表編
    號五所示部分，已與告訴人謝茂生達成和解，賠償其損失，
    有認領保管單、失車-案件基本資料詳細畫面報表、尋獲照
    片、本院審理筆錄在卷（見偵二卷第26、27頁、偵三卷第31
    頁、偵四卷第12頁、偵五卷第11頁、偵六卷第14頁、偵七卷
    第16頁、偵八卷第9頁、偵九卷第7頁、偵十二卷第10頁、偵
    十三卷第18至19頁、訴字卷第242頁）可佐，依刑法第38條
    之1第5項規定意旨，無庸宣告沒收或追徵。
　3.另被告竊取如附表一編號十二所示普通重型機車駕照、普通
    重型機車行車執照、自用小客車駕照、花旗信用卡、元大信
    用卡、臺灣企銀金融卡各1張，固亦屬被告該次犯行之犯罪
    所得，惟均未扣案，且此等物品純屬個人身分證明、信用、
    資格之用，倘告訴人李柏叡申請註銷、掛失止付並補發新證
    件、卡片，原證件、卡片即失去功用，已不具刑法重要性，
    為免執行之困難，爰依刑法第38條之2第2項規定不予宣告沒
    收，附此敘明。
據上論斷，應依刑事訴訟法第299條第1項前段，判決如主文。
本案經檢察官洪三峯提起公訴，檢察官詹啟章到庭執行職務。
中　　華　　民　　國　　111 　年　　12　　月　 　7　　日
                  刑事第十九庭  法　官  洪韻婷
上列正本證明與原本無異。
如不服本判決，應於判決送達後20日內敘明上訴理由，向本院提
出上訴狀 (應附繕本) ，上訴於臺灣高等法院。其未敘述上訴理
由者，應於上訴期間屆滿後20日內向本院補提理由書「切勿逕送
上級法院」。
                                書記官  張家瑀
中　　華　　民　　國　　111 　年　　12　　月　　9 　　日
附錄本案論罪科刑法條全文：
中華民國刑法第320條
意圖為自己或第三人不法之所有，而竊取他人之動產者，為竊盜
罪，處5年以下有期徒刑、拘役或50萬元以下罰金。
意圖為自己或第三人不法之利益，而竊佔他人之不動產者，依前
項之規定處斷。
前二項之未遂犯罰之。

附件  卷宗對照清單
一、110年度偵字第15324號卷，下稱偵一卷
二、110年度偵字第18169號卷，下稱偵二卷
三、110年度偵字第18171號卷，下稱偵三卷
四、110年度偵字第18844號卷，下稱偵四卷
五、110年度偵字第19539號卷，下稱偵五卷
六、110年度偵字第22404號卷，下稱偵六卷
七、110年度偵字第22985號卷，下稱偵七卷
八、110年度偵字第25012號卷，下稱偵八卷
九、110年度偵字第25015號卷，下稱偵九卷
十、110年度偵字第25743號卷，下稱偵十卷
十一、110年度偵字第27861號卷，下稱偵十一卷
十二、110年度偵字第29300號卷，下稱偵十二卷
十三、110年度偵字第29306號卷，下稱偵十三卷
十四、110年度審訴字第1451號卷，下稱審訴卷
十五、111年度訴字第146號卷，下稱訴字卷
　　　
附表一：
編號 時間 地點 告訴人/被害人 方式 竊得物品 有無歸還  一 110年1月18日 中午12時26分許 新北市○○區○○路0段0號前 告訴人 余寶蘭 徒手竊取 深藍色腳踏車（價值3000元） 已歸還  二 110年2月3日 上午10時8分許 新北市○○區○○路000號「西牛牛肉麵」後門口 被害人 何福雄 徒手竊取 冷凍水餃18包（價值1,080元） 未歸還  三 110年2月8日下午4時許 新北市中和區興南路2段114巷16弄口 被害人 江光明 徒手以插在鑰匙孔上之鑰匙發動電門竊取 車牌號碼000-000號普通重型機車（含機車鑰匙1把，價值1萬5000元） 已歸還  四 110年3月25日晚間10時28分許 新北市○○區○○路000號景安捷運站詢問處 被害人 吳哲賢 徒手竊取 景安站紀念橡皮章2顆 已歸還  五 110年3月29日上午9時13分許 新北市中和區華新街109巷底對面道路旁 告訴人 謝茂生 徒手竊取 安全帽1頂（價值800元） 未歸還  六 110年4月9日晚間6時許 新北市○○區○○路000號新北市立圖書館中和分館 被害人江燕鳳 徒手竊取 外文書2本（編號A0000000、A0000000） 已歸還  七 110年4月9日晚間6時15分許  告訴人 馮干城 徒手竊取 背包1個（含悠遊卡1張、健保卡1張） 已歸還  八 110年4月11日上午6時55分許 新北市○○區○○路0段00號選物販賣機土城店 被害人李秉耕 徒手竊取 藍芽喇叭筒1個（價值200元） 已歸還  九   被害人李紳弘  紅色腰包3個（價值1200元） 已歸還  十 110年4月12日下午1時50分許 新北市○○區○○路000巷00號前 被害人林麗玲 徒手竊取 深藍色腳踏車（價值2000元） 已歸還  十一 110年4月12日晚間8時32分許 新北市○○區○○路00號前 被害人陳欣源 徒手發動電門竊取 車牌號碼000-0000號電動機車（價值不詳） 已歸還  十二 110年4月24日凌晨1時42分許 新北市○○區○○路000號前 告訴人 李柏叡 徒手竊取 粉紅色提袋1個（內有太子油飯1盒、關廟刀削麵1袋、大乾麵1袋、康寶火腿玉米濃湯2包、IPHONE 8手機1支、黑色皮夾1個《含現金約1500元、身分證、健保卡、普通重型機車駕照、普通重型機車行車執照及自用小客車駕照各1張、信用卡3張、金融卡1張》） 已歸還： 太子油飯1盒、關廟刀削麵1袋、大乾麵1袋、康寶火腿玉米濃湯2包、IPHONE 8手機1支、身分證、健保卡、台新銀行信用卡各1張。 未歸還： 黑色皮夾1個、現金約1500元、普通重型機車駕照、普通重型機車行車執照及自用小客車駕照各1張、信用卡2張、金融卡1張  十三 110年4月25日3時3分許 新北市○○區○○街000巷00號 告訴人 譚廣藝 徒手竊取 黑底紅紋安全帽（價值2500元） 已歸還 

附表二
編號 行為態樣 罪名 沒收之諭知 一 附表一編號一 黃偉貴犯竊盜罪，處罰金新臺幣參仟元，如易服勞役，以新臺幣壹仟元折算壹日。 無。 二 附表一編號二 黃偉貴犯竊盜罪，處罰金新臺幣參仟元，如易服勞役，以新臺幣壹仟元折算壹日。 未扣案犯罪所得冷凍水餃拾捌包均沒收，於全部或一部不能沒收或不宜執行沒收時，追徵其價額。 三 附表一編號三 黃偉貴犯竊盜罪，處罰金新臺幣參仟元，如易服勞役，以新臺幣壹仟元折算壹日。 無。 四 附表一編號四 黃偉貴犯竊盜罪，處罰金新臺幣參仟元，如易服勞役，以新臺幣壹仟元折算壹日。 無。 五 附表一編號五 黃偉貴犯竊盜罪，處罰金新臺幣參仟元，如易服勞役，以新臺幣壹仟元折算壹日。 無。 六 附表一編號六 黃偉貴犯竊盜罪，處罰金新臺幣參仟元，如易服勞役，以新臺幣壹仟元折算壹日。 無。 七 附表一編號七 黃偉貴犯竊盜罪，處罰金新臺幣參仟元，如易服勞役，以新臺幣壹仟元折算壹日。 無。 八 附表一編號八 黃偉貴犯竊盜罪，處罰金新臺幣參仟元，如易服勞役，以新臺幣壹仟元折算壹日。 無。 九 附表一編號九 黃偉貴犯竊盜罪，處罰金新臺幣參仟元，如易服勞役，以新臺幣壹仟元折算壹日。 無。 十 附表一編號十 黃偉貴犯竊盜罪，處罰金新臺幣參仟元，如易服勞役，以新臺幣壹仟元折算壹日。 無。 十一 附表一編號十一 黃偉貴犯竊盜罪，處罰金新臺幣參仟元，如易服勞役，以新臺幣壹仟元折算壹日。 無。 十二 附表一編號十二 黃偉貴犯竊盜罪，處罰金新臺幣參仟元，如易服勞役，以新臺幣壹仟元折算壹日。 未扣案犯罪所得黑色皮夾壹個及現金壹仟伍佰元均沒收，於全部或一部不能沒收或不宜執行沒收時，追徵其價額。 十三 附表一編號十三 黃偉貴犯竊盜罪，處罰金新臺幣參仟元，如易服勞役，以新臺幣壹仟元折算壹日。 無。